臺灣高雄地方法院刑事判決　　　　　　　　　　　　九十三年度易字第一一八六號
　　公　訴　人　臺灣高雄地方法院檢察署檢察官
　　被　　　告　辛○○　男　三.
右列被告因竊盜等案件，經檢察官提起公訴（九十三年度偵緝字第一三二八號）及移
送併案審理（九十三年度偵字第一五九一一號、第二二一七一號），本院合議庭裁定
由受命法官獨任進行簡式審判程序，判決如左：
    主  文
辛○○共同連續攜帶兇器於夜間侵入住宅竊盜，未遂，累犯，處有期徒刑壹拾月，扣
案之鑰匙壹把、手電筒貳支、Ｔ字型扳手貳支、Ｙ型六角扳手壹支、活動扳手壹支、
壓力老虎鉗壹支、扳手貳支、三號電池捌個、磁鐵貳個、六角起子壹支、美工刀壹支
，均沒收；又連續收受贓物，累犯，處有期徒刑肆月。應執行有期徒刑壹年，扣案之
鑰匙壹把、手電筒貳支、Ｔ字型扳手貳支、Ｙ型六角扳手壹支、活動扳手壹支、壓力
老虎鉗壹支、扳手貳支、三號電池捌個、磁鐵貳個、六角起子壹支、美工刀壹支，均
沒收。
    事  實
一、辛○○曾於民國八十九年、九十二年間，因違反毒品危害防制條例案件，經本院
    以八十九年度訴字第二三一五號、九十二年度簡字第七四三號刑事判決分別判處
    有期徒刑三月、六月確定，經裁定定其應執行有期徒刑八月確定，並於九十三年
    二月二十八日執行完畢。詎其仍不知悔改，復(一)基於意圖為自己不法所有之概括
    犯意，由辛○○單獨一人，或與楊湘新（業經本院另案以簡易判決處刑確定）二
    人，基於共同之犯意聯絡，於九十三年三月八日晚上七時三十分，辛○○在高
    雄縣大寮鄉○○村○○○路中山堂前，持其在路邊拾獲為其所有之鑰匙一把，竊
    取丙○○所有車牌號碼ＭＷＶ—九二七號重型機車（價值約新臺幣（下同）二萬
    五千元）一輛，尚未發動機車電門而將前揭機車移於己力支配下，隨即為巡邏員
    警當場查獲，並扣得上開鑰匙一把；於九十三年八月五日晚上八時十分夜間，
    由辛○○與楊湘新分別持其等共同所有之客觀上具危險性而足為凶器之Ｔ字型扳
    手一支、Ｙ型六角扳手一支、活動扳手一支、壓力老虎鉗一支、扳手二支、六角
    起子一支、美工刀一支及手電筒二支、三號電池八個、磁鐵二個等行竊工具，侵
    入位於高雄市○○區○○街五四０巷三號有人居住之公寓地下室內，竊取該處住
    戶己○○所有之冷氣壓縮機一臺、氫氣吹管焊接器一具、真空幫浦一具（合計價
    值約二千三百元），尚未得手之際，為民眾報警當場查獲，並扣得辛○○與楊湘
    新所共有之Ｔ字型扳手一支、Ｙ型六角扳手一支、活動扳手一支、壓力老虎鉗一
    支、扳手二支、六角起子一支、美工刀一支及手電筒二支、三號電池八個、磁鐵
    二個等行竊工具；於九十三年十月三十一日下午五時十分，辛○○在高雄縣大
    樑鄉中庄村中庄國小側門旁，持其所有之客觀上具危險性而足為凶器之Ｔ字型扳
    手一支，欲竊取戊○○所有車牌號碼ＹＭＨ—０五五號重型機車之置物箱內財物
    ，於著手開啟前揭機車置物箱時，適有巡邏員警經過而當場查獲，而未得手；(二)
    辛○○另基於收受贓物之概括犯意，連續於九十三年三月十九日某時許，在高
    雄市某處，明知真實姓名年籍均不詳之綽號「阿賢」成年男子所交付車牌號碼０
    Ｆ０─四三八號重型機車（價值約三千元）係來路不明之贓物（為乙○○○所有
    ，於九十三年三月十九日凌晨五時十五分前之某時，在高雄縣鳳山市○○○路六
    十六巷十號前，遭人竊取）；復於九十三年五月中旬某日，在高雄縣大寮鄉○
    ○路金格遊戲場處，明知真實姓名、年籍均不詳之綽號「阿祥」成年男子所交付
    車牌號碼ＯＢＫ─一二二號重型機車（價值約十二萬元）係來路不明之贓物（為
    庚○○所有，於九十三年五月十三日上午十一時在高雄縣大寮鄉○○路三七五號
    前失竊），均無來源證件，均仍予收受供己代步使用，嗣分別於九十三年三月十
    九日下午二時、同年五月二十日，騎乘上揭機車行經高雄縣大寮鄉○○路二巷三
    十五號前、鳳林四路忠義國小旁，為警臨檢而查獲始知上情。
二、案經戊○○訴由高雄縣警察局林園分局、高雄市政府警察局三民第二分局分別報
    請臺灣高雄地方法院檢察署檢察官偵查起訴及移送併案審理。
    理  由
一、本案被告辛○○所犯係死刑、無期徒刑、最輕本刑為三年以上有期徒刑以外之罪
    ，其於準備程序就前揭被訴事實為有罪之陳述，經受命法官告知簡式審判程序之
    旨，並聽取其與公訴人之意見後，本院認無不得或不宜改依簡式審判程序進行之
    處，爰依刑事訴訟法第二百七十三條之一第一項、第二百八十四條之一，裁定本
    件由受命法官獨任進行簡式審判程序，合先敘明。
二、訊據被告對其於右揭時、地連續竊盜、收受贓物之事實，於本院審理時（參見本
    院九十三年十一月三十日審判筆錄）坦承不諱，核與被害人丙○○、己○○、乙
    ○○○、庚○○；證人甲○○及告訴人戊○○分別於警詢中陳述失竊情節大致相
    符（分別參見高雄縣警察局林園分局林警刑移字第二九四號、第六八七號、第一
    二五九號、第一五八五號、高雄市政府警察局三民第二分局高市警三貳分三字第
    ０九三００一八八一二號警卷），且有Ｔ字型扳手二支、Ｙ型六角扳手一支、活
    動扳手一支、壓力老虎鉗一支、扳手二支、六角起子一支、美工刀一支及手電筒
    二支、三號電池八個、磁鐵二個、鑰匙一把等行竊工具扣案；領據及領結各二紙
    、車籍作業系統查詢認可資料、車輛竊盜車牌失竊資料個別查詢報表、機車行照
    影本各一紙、現場照片三十張附卷可佐，核屬相符，足認被告上開自白，確與事
    實相符，應堪採信，本案事證明確，被告上揭竊盜及收受贓物犯行均堪以認定。
三、經查：
  (一)按刑法第三百二十一條第一項第三款之攜帶兇器竊盜罪，係以行為人攜帶兇器竊
    盜為其加重條件，此所謂兇器，其種類並無限制，凡客觀上足對人之生命、身體
    、安全構成威脅，具有危險性之兇器均屬之，且祇須行竊時攜帶此種具有危險性
    之兇器為已足，並不以攜帶之初有行兇之意圖為必要。螺絲起子為足以殺傷人生
    命、身體之器械，顯為具有危險性之兇器（最高法院七十九年臺上字第五二五三
    號判例要旨參照）。經查，扣案之Ｔ字型扳手二支、Ｙ型六角扳手一支、活動扳
    手一支、壓力老虎鉗一支、扳手二支、六角起子一支、美工刀一支均為鐵製等情
    ，此有扣案物品之照片四紙（參見警卷）在卷可查。是被告持扣案之上揭物品，
    無論被告主觀上是否旨在行兇抑僅便利行竊，然在客觀上顯具有行兇之危險性，
    自屬兇器之一種，其攜帶而犯竊盜罪，應成立刑法第三百二十一條第一項第三款
    之罪。
  (二)另按刑法第三百二十一條第一項第一款之夜間侵入住宅竊盜罪，其所謂「住宅」
    ，乃指人類日常居住之場所而言，公寓亦屬之。至公寓樓下之「樓梯間」，雖僅
    供各住戶出入通行，然就公寓之整體而言，該樓梯間為該公寓之一部分，而與該
    公寓有密切不可分之關係，故於夜間侵入公寓樓下之樓梯間竊盜，難謂無同時妨
    害居住安全之情形，自應成立刑法第三百二十一條第一項第一款於夜間侵入住宅
    竊盜罪（最高法院七十六年臺上字第二九七二號判例要旨參照）。經查，被告侵
    入位於高雄市○○區○○街五四０巷三號有人居住之公寓地下室內等情，業如前
    述，揆諸前揭說明，該地下室仍為該公寓之一部分，與公寓有密不可分之關係，
    故被告於夜間侵入前揭公寓地下室行竊，應成立刑法第三百二十一條第一項第一
    款之罪。
  (三)另按刑法上竊盜罪既遂未遂區分之標準，係採權力支配說，即行為人將竊盜之客
    體，移入一己實力支配之下者為既遂，若著手於竊盜，而尚未脫離他人之持有，
    或未移入一己實力支配之下者，則為未遂。又究係預備竊盜或竊盜未遂，則專以
    行為人是否已著手於竊盜行為之實施為斷，如未著手於竊盜行為之實施，依現行
    刑法並不處罰預備竊盜（最高法院八十四年度臺上字第二二五六號判決要旨參照
    ）。被告上揭竊盜犯行，均尚未得手之際即為警查獲等情，已如前述，揆諸前揭
    說明，此部分之行為僅屬著手於竊盜行為之實施，尚未將竊盜之客體移入一己實
    力支配之下，應屬竊盜未遂。
  (四)而連續犯須連續數行為而犯同一罪名，始能成立，所謂犯同一罪名，依司法院大
    法官會議釋字第一百五十二號解釋，係指構成犯罪要件相同之罪名而言。而既遂
    犯、未遂犯、預備犯、陰謀犯；單獨犯、共犯（包括教唆、幫助犯），如行為人
    基於概括之犯意，連續數行為而犯同一罪名者，當成立連續犯。又刑法第三百二
    十條與第三百二十一條間係屬於加重條件者，亦得認為同一罪名成立連續犯（最
    高法院六十七年度第六次暨第七次刑事庭庭推總會議決議(一)參照）。
　(五)核被告就事實欄一、(一)編號部分所為竊盜行為，係犯刑法第三百二十條第一項
    、第三項之竊盜未遂罪；編號部分所為竊盜行為，係犯刑法第三百二十一條第
    二項、第一項第三款、第一款之攜帶兇器於夜間侵入住宅竊盜未遂罪；編號部
    分所為竊盜行為，係犯刑法第三百二十一條第二項、第一項第三款之攜帶兇器加
    重竊盜未遂罪；事實欄一、(二)編號部分所為之收受贓物行為，係犯刑法第三
    百四十九條第一項之收受贓物罪。被告所犯收受贓物罪及加重竊盜罪二罪，犯意
    個別，行為不同，應分論併罰。被告先後於如事實欄一、(一)編號所示之時
　　、地所犯普通竊盜、加重竊盜之未遂犯行，時間緊接，所犯又係基本構成要件相
　　同之罪名，顯係基於概括犯意為之，應依刑法第五十六條連續犯之規定，論以情
　　節較重之攜帶兇器於夜間侵入有人居住之建築物竊盜未遂罪；如事實欄一、(二)編
    號所示之時、地所犯之收受贓物犯行，亦為時間緊接，所犯係基本構成要件
    相同之罪名，亦顯係基於概括犯意為之，均應依刑法第五十六條連續犯之規定，
    並均加重其刑。被告與案外人楊湘新就事實欄一、(一)編號部分所為竊盜犯行，
    有犯意聯絡及行為分擔，為共同正犯。又被告前於八十九年、九十二年間，因違
    反毒品危害防制條例案件，經本院以八十九年度訴字第二三一五號、九十二年度
    簡字第七四三號刑事判決分別判處有期徒刑三月、六月確定，經裁定定其應執行
    有期徒刑八月確定，並於九十三年二月二十八日執行完畢等情，此有臺灣高等法
    院被告全國前案紀錄表、本院被告院內索引卡紀錄表、臺灣高雄地方法院檢察署
    刑案資料查註紀錄表各一份在卷可查，其於五年內再犯有期徒刑以上之本罪，為
    累犯，依刑法第四十七條之規定加重其刑，並與前開連續加重竊盜犯行、收受贓
    物犯行加重部分，均遞加之。被告就事實欄一、(一)編號部分已著手於竊盜
    行為之實施，而未生取得財物之結果，為未遂犯，應依刑法第二十六條前段之規
    定，按既遂犯之刑度減輕其刑，並依法先加後減之。另公訴人雖僅就被告於前揭
    事實欄一、(一)編號　　部分所為竊盜犯行提起公訴，然檢察官就犯罪事實一部
    起訴者，其效力及於全部，而併案部分（九十三年度偵字第一五九一一號、第二
    二一七一號）即前揭事實欄一、(一)編號部分所為竊盜犯行，既與前揭論罪科
    刑之部分，有連續犯之裁判上一罪關係，已如前述，本院自應一併加以審判，附
    此敘明。爰審酌被告正值青壯之年，不思以正當方式取得財物，竟以竊盜、收受
    贓物方式貪慾圖利，並於夜間攜帶兇器侵入有人居住之建築物竊取他人之物，侵
    害他人之居住及財產安全，所犯情節非輕，惟念其於犯罪後坦承犯行，態度尚佳
    等一切情狀，各量處如主文所示之刑，並定其應執行刑。
四、按刑法第三十八條第三項係規定「犯人」所有供犯罪所用之物，得宣告沒收，並
    非規定屬「被告」所有之物，始得宣告沒收，而共同正犯於意思聯絡範圍內，組
    成一共犯團體，團體中之任何成員均為「犯人」，供犯罪所用之物，只要屬於「
    犯人」所有，均得宣告沒收，不以必屬於本件被告所有者為限（最高法院九十二
    年度臺上字第七八七號判決要旨參照）；又沒收為從刑之一種，依主從不可分之
    原則，應附隨緊接於主刑之下而同時宣告；又共同正犯因相互間利用他人之行為
    ，以遂行其犯意之實現，本於責任共同之原則，有關沒收部分，對於共犯間供犯
    罪所用之物，自均應為沒收之諭知（最高法院九十一年度臺上字第五五八三號判
    決要旨參照）。經查，扣案之鑰匙一把、手電筒二支、Ｔ字型扳手二支、Ｙ型六
    角扳手一支、活動扳手一支、壓力老虎鉗一支、扳手二支、三號電池八個、磁鐵
    二個、六角起子一支、美工刀一支，分別為被告所有或其與案外人楊湘新所共有
    ，且分別持以行竊，業據被告供明在卷，且均係供犯罪所用之物，爰依刑法第三
    十八條第一項第二款規定併予宣告沒收。
據上論斷，應依刑事訴訟法第二百七十三條之一、第二百九十九條第一項前段，刑法
第二十八條、第五十六條、第三百二十一條第二項、第一項第一、三款、第三百四十
九條第一項、第四十七條、第三十八條第一項第二款、第五十一條第五款、罰金罰鍰
提高標準條例第一條前段，判決如主文。
本案經檢察官丁○○到庭執行職務。
中　　　華　　　民　　　國　　九十三　　年　　 十二 　　月　　　六　　　日
                                臺灣高雄地方法院刑事庭
                                    法　官  唐中興
右正本證明與原本無異。
如不服本判決，應於判決送達後十日內，向本院提出上訴狀。
                                    書記官  陳掌珠
中　　　華　　　民　　　國　　九十三　　年　　 十二 　　月　　　六　　　日
附錄本案論罪科刑法條全文：
中華民國刑法第三百二十一條：
犯竊盜罪而有左列情形之一者，處六月以上五年以下有期徒刑：
一、於夜間侵入住宅或有人居住之建築物、船艦或隱匿其內而犯之者。
二、毀越門扇、牆垣或其他安全設備而犯之者。
三、攜帶兇器而犯之者。
四、結夥三人以上而犯之者。
五、乘火災、水災或其他災害之際而犯之者。
六、在車站或埠頭而犯之者。
前項之未遂犯罰之。
中華民國刑法第三百四十九條
收受贓物者，處三年以下有期徒刑、拘役或五百元以下罰金。
搬運、寄藏、故買贓物或為牙保者，處五年以下有期徒刑、拘役或科或併科一千元以
下罰金。
因贓物變得之財物，以贓物論。
